---
title: "KRcodeR"
output: github_document
---
# Подготовка к работе

## Загрузка пакетов

```{r setup, message=FALSE, warning=FALSE}
library(readr)
library(dplyr)
library(tidyr)
library(ggplot2)
library(GGally)
library(sandwich)
library(lmtest)
library(broom)
library(xtable)
library(ggpubr)
library(stargazer)
library(modelsummary)
library(nlWaldTest)
library(car)
library(margins)
library(Hmisc)
library(ggcorrplot)
library(ggstatsplot)
library(flextable)
library(car)
library(vcd)

```


### Общая тема оформления для всех графиков и отключение экспоненциальной записи чисел

```{r cars}
theme_set(theme_classic(base_size = 12))
options(scipen = 999) 
```


# Загрузка данных 

```{r 1}
my_data <- read.csv("dataset.csv")
```

# Избавляем от пустых значений и убираем выбросы

```{r outliers}

data <- replace(my_data,is.na(my_data),0) 

boxplot(data) # Checking outliers

# Removing outliers from income
x <- data[data$'income' > quantile(data$'income', 0.005) & data$'income' < quantile(data$'income', 0.995),]
x <- x[x$'debt' < quantile(x$'debt', 0.995),]

```


# Типы данных

```{r 2}
x$status <- as.factor(x$status)

glimpse(x)
```


# Описательные статистики 

```{r 3}
#summary(x)
desc <- datasummary(All(x) ~ mean + SD + Min + Max,data = x, output = 'krdatatable.docx')
desc_print <- datasummary(All(x) ~ mean + SD + Min + Max,data = x)
desc
desc_print
```


# Графики

## Плотность распределения: доход в руб.
```{r 6}
x %>% 
  ggplot(aes(income)) + 
  geom_density(alpha = 0.25) +
  xlab("Income, RUB") +
  ylab("")
```

## Корреляция между категориями еды и доходом

```{r 8, warning=FALSE}
correlation = x %>% select(1:16)
rcorr(as.matrix(correlation))
```


## Корреляция между независимыми переменными
```{r 9, warning=FALSE}
correlation1 = data %>% select(17:29)
rcorr(as.matrix(correlation1))
```
### График корреляции между категориями еды и доходом
```{r 10}
ggcorrplot(cor(correlation))
```


```{r corr, warning = FALSE}
b = rcorr(as.matrix(data),type=c("pearson"))
tidy(b)
```


### График корреляции между независимыми переменными
```{r 11}
ggcorrplot(cor(correlation1))

```
```{r t-test}

# Diplom

t.test(x$meat ~ x$diplom)

t.test(x$fish ~ x$diplom)

t.test(x$eggs ~ x$diplom)

t.test(x$milk ~ x$diplom)

t.test(x$vegetables ~ x$diplom)

t.test(x$fruits_and_berries ~ x$diplom)

t.test(x$cereals ~ x$diplom)

t.test(x$flour ~ x$diplom)

t.test(x$sweets ~ x$diplom)

t.test(x$softdrinks ~ x$diplom)

t.test(x$alcodrinks ~ x$diplom)

# Car

t.test(x$meat ~ x$car)

t.test(x$fish ~ x$car)

t.test(x$eggs ~ x$car)

t.test(x$milk ~ x$car)

t.test(x$vegetables ~ x$car)

t.test(x$fruits_and_berries ~ x$car)

t.test(x$cereals ~ x$car)

t.test(x$flour ~ x$car)

t.test(x$sweets ~ x$car)

t.test(x$softdrinks ~ x$car)

t.test(x$alcodrinks ~ x$car)

# Plot_bi

t.test(x$meat ~ x$plot_bi)

t.test(x$fish ~ x$plot_bi)

t.test(x$eggs ~ x$plot_bi)

t.test(x$milk ~ x$plot_bi)

t.test(x$vegetables ~ x$plot_bi)

t.test(x$fruits_and_berries ~ x$plot_bi)

t.test(x$cereals ~ x$plot_bi)

t.test(x$flour ~ x$plot_bi)

t.test(x$sweets ~ x$plot_bi)

t.test(x$softdrinks ~ x$plot_bi)

t.test(x$alcodrinks ~ x$plot_bi)

```


## Совместное распределение дохода в руб. и потребления овощей в руб.

```{r 12}
x %>% 
  ggplot(aes(x = income, y = vegetables)) +
  geom_jitter(width = 0.25, alpha = 0.5) +  
  scale_y_continuous(name = "Consumption of Vegetables, kg.") +
  scale_x_continuous(name = "Income, RUB")

```
```{r absolute_inequality_in_income_by_deciles}

abs_inq <- select(x, meat, fish, eggs, milk, vegetables, fruits_and_berries, cereals, flour, sweets, softdrinks, alcodrinks, income)

abs_inq <- abs_inq %>% 
  mutate(decile = ntile(income, 10))

food_consumption_long <- abs_inq %>% 
  pivot_longer(cols = -c(income, decile), names_to = "food_category", values_to = "consumption")

food_consumption_by_decile <- food_consumption_long %>% 
  group_by(food_category, decile)

food_consumption_table <- food_consumption_by_decile %>% 
  summarise(avg_consumption = mean(consumption)) %>% 
  pivot_wider(names_from = decile, values_from = avg_consumption)

names(food_consumption_table)[-1] <- paste0("Decile ", 1:10)

food_consumption_table

```
```{r absolute_inequality_in_income_by_quarters}

abs_inq <- select(x, meat, fish, eggs, milk, vegetables, fruits_and_berries, cereals, flour, sweets, softdrinks, alcodrinks, income)

abs_inq <- abs_inq %>% 
  mutate(quarter = ntile(income, 4))

food_consumption_long <- abs_inq %>% 
  pivot_longer(cols = -c(income, quarter), names_to = "food_category", values_to = "consumption")

food_consumption_by_quarter <- food_consumption_long %>% 
  group_by(food_category, quarter)

food_consumption_table <- food_consumption_by_quarter %>% 
  summarise(avg_consumption = mean(consumption)) %>% 
  pivot_wider(names_from = quarter, values_from = avg_consumption)

names(food_consumption_table)[-1] <- paste0("Quarter ", 1:4)

food_consumption_table

```

```{r inequality_by_education}
# Step 1: Reshape the data from wide to long format
abs_inq <- select(x, meat, fish, eggs, milk, vegetables, fruits_and_berries, cereals, flour, sweets, softdrinks, alcodrinks, diplom)
food_consumption_long <- abs_inq %>% 
  pivot_longer(cols = -diplom, names_to = "food_category", values_to = "consumption")


# Step 2: Group the data by food_category and diplom
food_consumption_by_diplom <- food_consumption_long %>% 
  group_by(food_category, diplom)

# Step 3: Calculate the average consumption for each food category and for each value of diplom
food_consumption_table <- food_consumption_by_diplom %>% 
  summarise(avg_consumption = mean(consumption)) %>% 
  pivot_wider(names_from = diplom, values_from = avg_consumption)

# Step 4: Rename the column names to show the binary variable
names(food_consumption_table)[-1] <- c("No diploma", "At least one member with diploma")

# View the resulting table
food_consumption_table

```
```{r inequality_by_transport}
# Step 1: Reshape the data from wide to long format
abs_inq <- select(x, meat, fish, eggs, milk, vegetables, fruits_and_berries, cereals, flour, sweets, softdrinks, alcodrinks, car)
food_consumption_long <- abs_inq %>% 
  pivot_longer(cols = -car, names_to = "food_category", values_to = "consumption")


# Step 2: Group the data by food_category and diplom
food_consumption_by_car <- food_consumption_long %>% 
  group_by(food_category, car)

# Step 3: Calculate the average consumption for each food category and for each value of diplom
food_consumption_table <- food_consumption_by_car%>% 
  summarise(avg_consumption = mean(consumption)) %>% 
  pivot_wider(names_from = car, values_from = avg_consumption)

# Step 4: Rename the column names to show the binary variable
names(food_consumption_table)[-1] <- c("No car", "At least one member with a car")

# View the resulting table
food_consumption_table
```
```{r inequality_by_plot}
# Step 1: Reshape the data from wide to long format
abs_inq <- select(x, meat, fish, eggs, milk, vegetables, fruits_and_berries, cereals, flour, sweets, softdrinks, alcodrinks, plot_bi)
food_consumption_long <- abs_inq %>% 
  pivot_longer(cols = -plot_bi, names_to = "food_category", values_to = "consumption")


# Step 2: Group the data by food_category and diplom
food_consumption_by_plot <- food_consumption_long %>% 
  group_by(food_category, plot_bi)

# Step 3: Calculate the average consumption for each food category and for each value of diplom
food_consumption_table <- food_consumption_by_plot%>% 
  summarise(avg_consumption = mean(consumption)) %>% 
  pivot_wider(names_from = plot_bi, values_from = avg_consumption)

# Step 4: Rename the column names to show the binary variable
names(food_consumption_table)[-1] <- c("No plot", "Had a plot")

# View the resulting table
food_consumption_table
```
```

# Построение регрессий 

## Модель общая (доход логарифмируем)

### Зависимая переменная: количество купленного за 7 дней мяса и мясных продуктов, кг. (meat)

```{r m2_meat}
model2_meat <- lm(meat ~ 1 + log(income) + diplom + car + plot_bi + famsize + water + sanitation + fridge + internet +  pfuel + ptransp + phome
                         + debt + govsubs + inval + factor(status), data = x)
cov_model2_meat <- vcovHC(model2_meat, type = "HC0")
coeftest(model2_meat, df = Inf, vcov = cov_model2_meat)

```


### Зависимая переменная: количество купленной за 7 дней рыбы и морепродуктов, кг. (fish)

```{r m2_fish}
model2_fish <- lm(fish ~ 1 + log(income) + diplom + car + plot_bi + famsize + water + sanitation + fridge + internet +  pfuel + ptransp + phome
                         + debt + govsubs + inval + factor(status), data = x)
cov_model2_fish <- vcovHC(model2_fish, type = "HC0")
coeftest(model2_fish, df = Inf, vcov = cov_model2_fish)

```


### Зависимая переменная: количество купленных за 7 дней яиц, шт. (eggs)

```{r m2_eggs}
model2_eggs <- lm(eggs ~ 1 + log(income) + diplom + car + plot_bi + famsize + water + sanitation + fridge + internet +  pfuel + ptransp + phome
                         + debt + govsubs + inval + factor(status), data = x)
cov_model2_eggs <- vcovHC(model2_eggs, type = "HC0")
coeftest(model2_eggs, df = Inf, vcov = cov_model2_eggs)

```


### Зависимая переменная: количество купленного за 7 дней молока и молочных продуктов, л. (milk)

```{r m2_milk}
model2_milk <- lm(milk ~ 1 + log(income) + diplom + car + plot_bi + famsize + water + sanitation + fridge + internet +  pfuel + ptransp + phome
                         + debt + govsubs + inval + factor(status), data = x)
cov_model2_milk <- vcovHC(model2_milk, type = "HC0")
coeftest(model2_milk, df = Inf, vcov = cov_model2_milk)

```


### Зависимая переменная: количество купленных за 7 дней овощей, кг. (vegetables)

```{r m2_vegetables}
model2_vegetables <- lm(vegetables ~ 1 + log(income) + diplom + car + plot_bi + famsize + water + sanitation + fridge + internet +  pfuel + ptransp + phome
                         + debt + govsubs + inval + factor(status), data = x)
cov_model2_vegetables <- vcovHC(model2_vegetables, type = "HC0")
coeftest(model2_vegetables, df = Inf, vcov = cov_model2_vegetables)

```


### Зависимая переменная: количество купленных за 7 дней фруктов и ягод, кг. (fruits_and_berries)

```{r m2_fruits_and_berries}
model2_fruits_and_berries <- lm(fruits_and_berries ~ 1 + log(income) + diplom + car + plot_bi + famsize + water + sanitation + fridge + internet +  pfuel + ptransp + phome
                         + debt + govsubs + inval + factor(status), data = x)
cov_model2_fruits_and_berries <- vcovHC(model2_fruits_and_berries, type = "HC0")
coeftest(model2_fruits_and_berries, df = Inf, vcov = cov_model2_fruits_and_berries)

```


### Зависимая переменная: количество купленных за 7 дней круп и злаковых, кг. (cereals)

```{r m2_cereals}
model2_cereals <- lm(cereals ~ 1 + log(income) + diplom + car + plot_bi + famsize + water + sanitation + fridge + internet +  pfuel + ptransp + phome
                         + debt + govsubs + inval + factor(status), data = x)
cov_model2_cereals <- vcovHC(model2_cereals, type = "HC0")
coeftest(model2_cereals, df = Inf, vcov = cov_model2_cereals)

```


### Зависимая переменная: количество купленных за 7 дней муки и мучных продуктов (flour)

```{r m2_flour}
model2_flour <- lm(flour ~ 1 + log(income) + diplom + car + plot_bi + famsize + water + sanitation + fridge + internet +  pfuel + ptransp + phome
                         + debt + govsubs + inval + factor(status), data = x)
cov_model2_flour <- vcovHC(model2_flour, type = "HC0")
coeftest(model2_flour, df = Inf, vcov = cov_model2_flour)

```


### Зависимая переменная: количество купленных за 7 дней кондитерских и содержащих высокий уровень сахара изделий, кг. (sweets)

```{r m2_sweets}
model2_sweets <- lm(sweets ~ 1 + log(income) + diplom + car + plot_bi + famsize + water + sanitation + fridge + internet +  pfuel + ptransp + phome
                         + debt + govsubs + inval + factor(status), data = x)
cov_model2_sweets <- vcovHC(model2_sweets, type = "HC0")
coeftest(model2_sweets, df = Inf, vcov = cov_model2_sweets)

```


### Зависимая переменная: количество купленных за 7 дней безалкогольных напитков, л. (softdrinks)

```{r m2_softdrinks}
model2_softdrinks <- lm(softdrinks ~ 1 + log(income) + diplom + car + plot_bi + famsize + water + sanitation + fridge + internet +  pfuel + ptransp + phome
                         + debt + govsubs + inval + factor(status), data = x)
cov_model2_softdrinks <- vcovHC(model2_softdrinks, type = "HC0")
coeftest(model2_softdrinks, df = Inf, vcov = cov_model2_softdrinks)

```


### Зависимая переменная: количество купленных за 7 дней алкогольных напитков, л. (alcodrinks)

```{r m2_alcodrinks}
model2_alcodrinks <- lm(alcodrinks ~ 1 + log(income) + diplom + car + plot_bi + famsize + water + sanitation + fridge + internet +  pfuel + ptransp + phome
                         + debt + govsubs + inval + factor(status), data = x)
cov_model2_alcodrinks <- vcovHC(model2_alcodrinks, type = "HC0")
coeftest(model2_alcodrinks, df = Inf, vcov = cov_model2_alcodrinks)

```

```{r first_quarter}

# Analysing first quarter


# Calculate first quantile of income variable

first_quantile <- quantile(x$income, probs = 0.25)

# Create new dataframe with only observations under first income quantile

quantile1 <- x[x$income <= first_quantile, ]

model2_meat <- lm(meat ~ 1 + log(income) + diplom + car + plot_bi + famsize + water + sanitation + fridge + internet +  pfuel + ptransp + phome
                               + debt + govsubs + inval + factor(status), data = quantile1)
cov_model2_meat <- vcovHC(model2_meat, type = "HC0")
coeftest(model2_meat, df = Inf, vcov = cov_model2_meat)

model2_fish <- lm(fish ~ 1 + log(income) + diplom + car + plot_bi + famsize + water + sanitation + fridge + internet +  pfuel + ptransp + phome
                  + debt + govsubs + inval + status, data = quantile1)
cov_model2_fish <- vcovHC(model2_fish, type = "HC0")
coeftest(model2_fish, df = Inf, vcov = cov_model2_fish)

model2_eggs<- lm(eggs ~ 1 + log(income) + diplom + car + plot_bi + famsize + water + sanitation + fridge + internet +  pfuel + ptransp + phome
                 + debt + govsubs + inval + status, data = quantile1)
cov_model2_eggs <- vcovHC(model2_eggs, type = "HC0")
coeftest(model2_eggs, df = Inf, vcov = cov_model2_eggs)

model2_milk<- lm(milk ~ 1 + log(income) + diplom + car + plot_bi + famsize + water + sanitation + fridge + internet +  pfuel + ptransp + phome
                 + debt + govsubs + inval + status, data = quantile1)
cov_model2_milk <- vcovHC(model2_milk, type = "HC0")
coeftest(model2_milk, df = Inf, vcov = cov_model2_milk)

model2_vegetables<- lm(vegetables ~ 1 + log(income) + diplom + car + plot_bi + famsize + water + sanitation + fridge + internet +  pfuel + ptransp + phome
                       + debt + govsubs + inval + status, data = quantile1)
cov_model2_vegetables <- vcovHC(model2_vegetables, type = "HC0")
coeftest(model2_vegetables, df = Inf, vcov = cov_model2_vegetables)

model2_fruits_and_berries<- lm(fruits_and_berries ~ 1 + log(income) + diplom + car + plot_bi + famsize + water + sanitation + fridge + internet +  pfuel + ptransp + phome
                               + debt + govsubs + inval + status, data = quantile1)
cov_model2_fruits_and_berries <- vcovHC(model2_fruits_and_berries, type = "HC0")
coeftest(model2_fruits_and_berries, df = Inf, vcov = cov_model2_fruits_and_berries)

model2_cereals<- lm(cereals ~ 1 + log(income) + diplom + car + plot_bi + famsize + water + sanitation + fridge + internet +  pfuel + ptransp + phome
                    + debt + govsubs + inval + status, data = quantile1)
cov_model2_cereals <- vcovHC(model2_cereals, type = "HC0")
coeftest(model2_cereals, df = Inf, vcov = cov_model2_cereals)

model2_flour<- lm(flour ~ 1 + log(income) + diplom + car + plot_bi + famsize + water + sanitation + fridge + internet +  pfuel + ptransp + phome
                  + debt + govsubs + inval + status, data = quantile1)
cov_model2_flour <- vcovHC(model2_flour, type = "HC0")
coeftest(model2_flour, df = Inf, vcov = cov_model2_flour)

model2_sweets<- lm(sweets ~ 1 + log(income) + diplom + car + plot_bi + famsize + water + sanitation + fridge + internet +  pfuel + ptransp + phome
                   + debt + govsubs + inval + status, data = quantile1)
cov_model2_sweets <- vcovHC(model2_sweets, type = "HC0")
coeftest(model2_sweets, df = Inf, vcov = cov_model2_sweets)

model2_softdrinks<- lm(softdrinks ~ 1 + log(income) + diplom + car + plot_bi + famsize + water + sanitation + fridge + internet +  pfuel + ptransp + phome
                       + debt + govsubs + inval + status, data = quantile1)
cov_model2_softdrinks <- vcovHC(model2_softdrinks, type = "HC0")
coeftest(model2_softdrinks, df = Inf, vcov = cov_model2_softdrinks)

model2_alcodrinks<- lm(alcodrinks ~ 1 + log(income) + diplom + car + plot_bi + famsize + water + sanitation + fridge + internet +  pfuel + ptransp + phome
                       + debt + govsubs + inval + status, data = quantile1)
cov_model2_alcodrinks <- vcovHC(model2_alcodrinks, type = "HC0")
coeftest(model2_alcodrinks, df = Inf, vcov = cov_model2_alcodrinks)

#####################################################################################################
```


```{r second_quarter}

# Analysing second quarter


# Calculate first and second quantile of income variable

first_quantile <- quantile(x$income, probs = 0.25)
second_quantile <- quantile(x$income, probs = 0.5)

# Create new dataframe with only observations between first and second income quantiles

quantile2 <- x[x$income > first_quantile & x$income <= second_quantile, ]


model2_meat <- lm(meat ~ 1 + log(income) + diplom + car + plot_bi + famsize + water + sanitation + fridge + internet +  pfuel + ptransp + phome
                  + debt + govsubs + inval + status, data = quantile2)
cov_model2_meat <- vcovHC(model2_meat, type = "HC0")
coeftest(model2_meat, df = Inf, vcov = cov_model2_meat)

model2_fish <- lm(fish ~ 1 + log(income) + diplom + car + plot_bi + famsize + water + sanitation + fridge + internet +  pfuel + ptransp + phome
                  + debt + govsubs + inval + status, data = quantile2)
cov_model2_fish <- vcovHC(model2_fish, type = "HC0")
coeftest(model2_fish, df = Inf, vcov = cov_model2_fish)

model2_eggs<- lm(eggs ~ 1 + log(income) + diplom + car + plot_bi + famsize + water + sanitation + fridge + internet +  pfuel + ptransp + phome
                 + debt + govsubs + inval + status, data = quantile2)
cov_model2_eggs <- vcovHC(model2_eggs, type = "HC0")
coeftest(model2_eggs, df = Inf, vcov = cov_model2_eggs)

model2_milk<- lm(milk ~ 1 + log(income) + diplom + car + plot_bi + famsize + water + sanitation + fridge + internet +  pfuel + ptransp + phome
                 + debt + govsubs + inval + status, data = quantile2)
cov_model2_milk <- vcovHC(model2_milk, type = "HC0")
coeftest(model2_milk, df = Inf, vcov = cov_model2_milk)

model2_vegetables<- lm(vegetables ~ 1 + log(income) + diplom + car + plot_bi + famsize + water + sanitation + fridge + internet +  pfuel + ptransp + phome + debt + govsubs + inval + status, data = quantile2)
cov_model2_vegetables <- vcovHC(model2_vegetables, type = "HC0")
coeftest(model2_vegetables, df = Inf, vcov = cov_model2_vegetables)

model2_fruits_and_berries<- lm(fruits_and_berries ~ 1 + log(income) + diplom + car + plot_bi + famsize + water + sanitation + fridge + internet +  pfuel + ptransp + phome
                               + debt + govsubs + inval + status, data = quantile2)
cov_model2_fruits_and_berries <- vcovHC(model2_fruits_and_berries, type = "HC0")
coeftest(model2_fruits_and_berries, df = Inf, vcov = cov_model2_fruits_and_berries)

model2_cereals<- lm(cereals ~ 1 + log(income) + diplom + car + plot_bi + famsize + water + sanitation + fridge + internet +  pfuel + ptransp + phome
                    + debt + govsubs + inval + status, data = quantile2)
cov_model2_cereals <- vcovHC(model2_cereals, type = "HC0")
coeftest(model2_cereals, df = Inf, vcov = cov_model2_cereals)

model2_flour<- lm(flour ~ 1 + log(income) + diplom + car + plot_bi + famsize + water + sanitation + fridge + internet +  pfuel + ptransp + phome
                  + debt + govsubs + inval + status, data = quantile2)
cov_model2_flour <- vcovHC(model2_flour, type = "HC0")
coeftest(model2_flour, df = Inf, vcov = cov_model2_flour)

model2_sweets<- lm(sweets ~ 1 + log(income) + diplom + car + plot_bi + famsize + water + sanitation + fridge + internet +  pfuel + ptransp + phome
                   + debt + govsubs + inval + status, data = quantile2)
cov_model2_sweets <- vcovHC(model2_sweets, type = "HC0")
coeftest(model2_sweets, df = Inf, vcov = cov_model2_sweets)

model2_softdrinks<- lm(softdrinks ~ 1 + log(income) + diplom + car + plot_bi + famsize + water + sanitation + fridge + internet +  pfuel + ptransp + phome
                       + debt + govsubs + inval + status, data = quantile2)
cov_model2_softdrinks <- vcovHC(model2_softdrinks, type = "HC0")
coeftest(model2_softdrinks, df = Inf, vcov = cov_model2_softdrinks)

model2_alcodrinks<- lm(alcodrinks ~ 1 + log(income) + diplom + car + plot_bi + famsize + water + sanitation + fridge + internet +  pfuel + ptransp + phome
                       + debt + govsubs + inval + status, data = quantile2)
cov_model2_alcodrinks <- vcovHC(model2_alcodrinks, type = "HC0")
coeftest(model2_alcodrinks, df = Inf, vcov = cov_model2_alcodrinks)

####################################################################################################################################
```


```{r third_quarter}

# Analysing third quarter

# Calculate second and third quantiles of income variable

second_quantile <- quantile(x$income, probs = 0.5)
third_quantile<- quantile(x$income, probs = 0.75)

# Create new dataframe with only observations between second and third income quantiles

quantile3 <- x[x$income > second_quantile & x$income <= third_quantile, ]


model2_meat <- lm(meat ~ 1 + log(income) + diplom + car + plot_bi + famsize + water + sanitation + fridge + internet +  pfuel + ptransp + phome
                  + debt + govsubs + inval + factor(status), data = quantile3)
cov_model2_meat <- vcovHC(model2_meat, type = "HC0")
coeftest(model2_meat, df = Inf, vcov = cov_model2_meat)

model2_fish <- lm(fish ~ 1 + log(income) + diplom + car + plot_bi + famsize + water + sanitation + fridge + internet +  pfuel + ptransp + phome
                  + debt + govsubs + inval + factor(status), data = quantile3)
cov_model2_fish <- vcovHC(model2_fish, type = "HC0")
coeftest(model2_fish, df = Inf, vcov = cov_model2_fish)

model2_eggs<- lm(eggs ~ 1 + log(income) + diplom + car + plot_bi + famsize + water + sanitation + fridge + internet +  pfuel + ptransp + phome
                 + debt + govsubs + inval + factor(status), data = quantile3)
cov_model2_eggs <- vcovHC(model2_eggs, type = "HC0")
coeftest(model2_eggs, df = Inf, vcov = cov_model2_eggs)

model2_milk<- lm(milk ~ 1 + log(income) + diplom + car + plot_bi + famsize + water + sanitation + fridge + internet +  pfuel + ptransp + phome
                 + debt + govsubs + inval + factor(status), data = quantile3)
cov_model2_milk <- vcovHC(model2_milk, type = "HC0")
coeftest(model2_milk, df = Inf, vcov = cov_model2_milk)

model2_vegetables<- lm(vegetables ~ 1 + log(income) + diplom + car + plot_bi + famsize + water + sanitation + fridge + internet +  pfuel + ptransp + phome
                       + debt + govsubs + inval + factor(status), data = quantile3)
cov_model2_vegetables <- vcovHC(model2_vegetables, type = "HC0")
coeftest(model2_vegetables, df = Inf, vcov = cov_model2_vegetables)

model2_fruits_and_berries<- lm(fruits_and_berries ~ 1 + log(income) + diplom + car + plot_bi + famsize + water + sanitation + fridge + internet +  pfuel + ptransp + phome
                               + debt + govsubs + inval + factor(status), data = quantile3)
cov_model2_fruits_and_berries <- vcovHC(model2_fruits_and_berries, type = "HC0")
coeftest(model2_fruits_and_berries, df = Inf, vcov = cov_model2_fruits_and_berries)

model2_cereals<- lm(cereals ~ 1 + log(income) + diplom + car + plot_bi + famsize + water + sanitation + fridge + internet +  pfuel + ptransp + phome
                    + debt + govsubs + inval + factor(status), data = quantile3)
cov_model2_cereals <- vcovHC(model2_cereals, type = "HC0")
coeftest(model2_cereals, df = Inf, vcov = cov_model2_cereals)

model2_flour<- lm(flour ~ 1 + log(income) + diplom + car + plot_bi + famsize + water + sanitation + fridge + internet +  pfuel + ptransp + phome
                  + debt + govsubs + inval + factor(status), data = quantile3)
cov_model2_flour <- vcovHC(model2_flour, type = "HC0")
coeftest(model2_flour, df = Inf, vcov = cov_model2_flour)

model2_sweets<- lm(sweets ~ 1 + log(income) + diplom + car + plot_bi + famsize + water + sanitation + fridge + internet +  pfuel + ptransp + phome
                   + debt + govsubs + inval + factor(status), data = quantile3)
cov_model2_sweets <- vcovHC(model2_sweets, type = "HC0")
coeftest(model2_sweets, df = Inf, vcov = cov_model2_sweets)

model2_softdrinks<- lm(softdrinks ~ 1 + log(income) + diplom + car + plot_bi + famsize + water + sanitation + fridge + internet +  pfuel + ptransp + phome
                       + debt + govsubs + inval + factor(status), data = quantile3)
cov_model2_softdrinks <- vcovHC(model2_softdrinks, type = "HC0")
coeftest(model2_softdrinks, df = Inf, vcov = cov_model2_softdrinks)

model2_alcodrinks<- lm(alcodrinks ~ 1 + log(income) + diplom + car + plot_bi + famsize + water + sanitation + fridge + internet +  pfuel + ptransp + phome
                       + debt + govsubs + inval + factor(status), data = quantile3)
cov_model2_alcodrinks <- vcovHC(model2_alcodrinks, type = "HC0")
coeftest(model2_alcodrinks, df = Inf, vcov = cov_model2_alcodrinks)

####################################################################################################################################
```


```{r fourth_quarter}

# Analysing fourth quarter

# Calculate third and fourth quantiles of income variable

third_quantile <- quantile(x$income, probs = 0.75)
fourth_quantile <- quantile(x$income, probs = 1)

# Create new dataframe with only observations between third and fourth income quantiles

quantile4 <- x[x$income > third_quantile & x$income <= fourth_quantile, ]


model2_meat <- lm(meat ~ 1 + log(income) + diplom + car + plot_bi + famsize + water + sanitation + fridge + internet +  pfuel + ptransp + phome
                         + debt + govsubs + inval + status, data = quantile4)
cov_model2_meat <- vcovHC(model2_meat, type = "HC0")
coeftest(model2_meat, df = Inf, vcov = cov_model2_meat)

model2_fish <- lm(fish ~ 1 + log(income) + diplom + car + plot_bi + famsize + water + sanitation + fridge + internet +  pfuel + ptransp + phome
                         + debt + govsubs + inval + status, data = quantile4)
cov_model2_fish <- vcovHC(model2_fish, type = "HC0")
coeftest(model2_fish, df = Inf, vcov = cov_model2_fish)

model2_eggs<- lm(eggs ~ 1 + log(income) + diplom + car + plot_bi + famsize + water + sanitation + fridge + internet +  pfuel + ptransp + phome
                         + debt + govsubs + inval + status, data = quantile4)
cov_model2_eggs <- vcovHC(model2_eggs, type = "HC0")
coeftest(model2_eggs, df = Inf, vcov = cov_model2_eggs)

model2_milk<- lm(milk ~ 1 + log(income) + diplom + car + plot_bi + famsize + water + sanitation + fridge + internet +  pfuel + ptransp + phome
                         + debt + govsubs + inval + status, data = quantile4)
cov_model2_milk <- vcovHC(model2_milk, type = "HC0")
coeftest(model2_milk, df = Inf, vcov = cov_model2_milk)

model2_vegetables<- lm(vegetables ~ 1 + log(income) + diplom + car + plot_bi + famsize + water + sanitation + fridge + internet +  pfuel + ptransp + phome
                         + debt + govsubs + inval + status, data = quantile4)
cov_model2_vegetables <- vcovHC(model2_vegetables, type = "HC0")
coeftest(model2_vegetables, df = Inf, vcov = cov_model2_vegetables)

model2_fruits_and_berries<- lm(fruits_and_berries ~ 1 + log(income) + diplom + car + plot_bi + famsize + water + sanitation + fridge + internet +  pfuel + ptransp + phome
                         + debt + govsubs + inval + status, data = quantile4)
cov_model2_fruits_and_berries <- vcovHC(model2_fruits_and_berries, type = "HC0")
coeftest(model2_fruits_and_berries, df = Inf, vcov = cov_model2_fruits_and_berries)

model2_cereals<- lm(cereals ~ 1 + log(income) + diplom + car + plot_bi + famsize + water + sanitation + fridge + internet +  pfuel + ptransp + phome
                         + debt + govsubs + inval + status, data = quantile4)
cov_model2_cereals <- vcovHC(model2_cereals, type = "HC0")
coeftest(model2_cereals, df = Inf, vcov = cov_model2_cereals)

model2_flour<- lm(flour ~ 1 + log(income) + diplom + car + plot_bi + famsize + water + sanitation + fridge + internet +  pfuel + ptransp + phome
                         + debt + govsubs + inval + status, data = quantile4)
cov_model2_flour <- vcovHC(model2_flour, type = "HC0")
coeftest(model2_flour, df = Inf, vcov = cov_model2_flour)

model2_sweets<- lm(sweets ~ 1 + log(income) + diplom + car + plot_bi + famsize + water + sanitation + fridge + internet +  pfuel + ptransp + phome
                         + debt + govsubs + inval + status, data = quantile4)
cov_model2_sweets <- vcovHC(model2_sweets, type = "HC0")
coeftest(model2_sweets, df = Inf, vcov = cov_model2_sweets)

model2_softdrinks<- lm(softdrinks ~ 1 + log(income) + diplom + car + plot_bi + famsize + water + sanitation + fridge + internet +  pfuel + ptransp + phome
                         + debt + govsubs + inval + status, data = quantile4)
cov_model2_softdrinks <- vcovHC(model2_softdrinks, type = "HC0")
coeftest(model2_softdrinks, df = Inf, vcov = cov_model2_softdrinks)

model2_alcodrinks<- lm(alcodrinks ~ 1 + log(income) + diplom + car + plot_bi + famsize + water + sanitation + fridge + internet +  pfuel + ptransp + phome
                         + debt + govsubs + inval + status, data = quantile4)
cov_model2_alcodrinks <- vcovHC(model2_alcodrinks, type = "HC0")
coeftest(model2_alcodrinks, df = Inf, vcov = cov_model2_alcodrinks)


```

```{r}

table(quantile1$plot_bi)

```

```{r}

table(quantile2$plot_bi)

```

```{r}

table(quantile3$plot_bi)

```

```{r}

table(quantile4$plot_bi)

```

